臺灣高等法院臺中分院刑事判決　　　　　　　　　九十一年度上易字第一三七九號
　　上　訴　人　甲○○
　　即　被　告
右上訴人因偽造文書案件，不服台灣彰化地方法院九十一年度易字第二五五號，中華
民國九十一年六月十一日第一審判決（起訴案號：台灣彰化地方法院檢察署九十一年
度偵字第四九六號），提起上訴，本院判決如左：
    主      文
上訴駁回。
    事實及理由
一、本案經本院審理結果，認第一審判決認事用法及量刑均無不當，應予維持，並引
    用第一審判決書記載之事實、證據及理由（如附件）。
二、上訴人即被告甲○○在本院未提出其他有利之證據，但辯稱警察查不出來『李俊
    賢』該人，我就說是我冒名的」云云。惟依上開被告之辯詞，已足認警方人員已
    知悉被告係冒「李俊賢」名義，正查證中，被告始告知員警其真正姓名，並承認
    其冒「李俊賢」名義。被告係於警方人員已有確切之根據，合理懷疑被告係冒名
    應訊，始承認冒李俊賢名義應訊，不合自首之規定。被告之上訴為無理由，應予
    駁回。
三、據上論斷，應依刑事訴訟法第三百七十三條、第三百六十八條，判決如主文。
本案經檢察官乙○○到庭執行職務。
中      華      民      國      九十一   年       八      月    二十八  日
                                    臺灣高等法院臺中分院刑事第九庭
                                          審判長法  官  陳  筱  珮
                                                法  官  康  應  龍
                                                法  官  趙  春  碧
右正本證明與原本無異。
不得上訴。
                                                書記官  陳  文  琴
中      華      民      國      九十一   年       八      月   二十九   日
                                                                        Ｒ
臺灣彰化地方法院刑事判決                          九十一年度易字第二五五號
    公  訴  人  臺灣彰化地方法院檢察署檢察官
    被      告  甲○○  男二十六歲（民國○○○年○月○○○日生）
                        住南投縣埔里鎮○○里○○路一三六號
                        現居南投縣埔里鎮○○里○○路一三八號
                        （另案在臺灣臺中戒治所強制戒治中）
                        身分證統一編號：Ｍ一二三七九九七二號
右列被告因偽造文書案件，經檢察官聲請簡易判決處刑（九十一年度偵字第四九六號
），本院認為應適用通常程序審理，判決如左：
    主      文
甲○○偽造署押，足以生損害於公眾及他人，累犯，處有期徒刑伍月，如易科罰金，
以佰元折算壹日。
偽造於搜索扣押筆錄及彰化縣警察局彰化分局委託檢驗尿液代號與真實姓名對照認證
單上「李俊賢」之署押肆枚（含簽名貳枚及指印貳枚）均沒收。
    事      實
一、甲○○曾於民國八十四年間，因懲治盜匪條例等案件，經法院判處有期徒刑四年
    六月確定，於八十六年十二月三十一日假釋出獄，甫於八十八年八月二十九日假
    釋期滿執行完畢，仍不知悔改，其於九十一年一月十六日上午九時四十分許，與
    張文閣（由檢察官另案偵辦）在彰化縣彰化市○○街一二一巷八弄八號，因違反
    毒品危害防制條例案件為警查獲，其為掩飾身分竟向警員偽稱自己為李俊賢，並
    於當日在彰化縣警察局八卦山派出所（以下簡稱卦山派出所）搜索扣押證明筆錄
    偽造「李俊賢」之署押二枚（含簽名一枚及指印一枚），嗣於當日下午二時許，
    在卦山派出所為警採尿時，在彰化縣警察局彰化分局委託檢驗尿液代號與真實姓
    名對照認證單上偽造「李俊賢」之署押二枚（含簽名一枚及指印一枚），足以生
    損害於偵訊機關追訴犯罪之正確性及「李俊賢」。嗣為卦山派出所員警發現，始
    查悉上情。
二、案經彰化縣警察局彰化分局報請臺灣彰化地方法院檢察署檢察官偵查起訴。
    理      由
一、訊據被告甲○○對於右揭事實坦承不諱，核與證人張文閣證述情節相符，並有被
    告冒用「李俊賢」之名偽簽之搜索扣押筆錄及彰化縣警察局彰化分局委託檢驗尿
    液代號與真實姓名對照認證單各一份在卷可稽，是以本件事證已臻明確，被告犯
    行堪予認定。
二、核被告所為，係犯刑法第二百十七條第一項偽造署押罪。被告先後二次偽造署押
    行為，係基於同一偽造署押犯意，於緊接之刑事程序接續實施犯行，雖外觀上有
    數簽名或按捺指印之舉動，且各舉動進行之時間有所差距，但在刑法之評價上，
    應包括視為一偽造署押行為（最高法院八十六年度台上字第三二九五號判例意旨
    可資參照）。又被告曾於八十四年間，因懲治盜匪條例等案件，經法院判處有期
    徒刑四年六月確定，於八十六年十二月三十一日假釋出獄，甫於八十八年八月二
    十九日假釋期滿執行完畢，此有台灣彰化地方法院檢察署刑案資料查註紀錄表在
    卷可稽，其於受有期徒刑執行完畢五年以內再犯有期徒刑以上之本罪，為累犯，
    應依法加重其刑。爰審酌被告犯罪之動機、目的、方法、手段、所生危害及犯罪
    後之態度等一切情狀，量處如主文所示之刑，並諭知易科罰金之折算標準，以示
    懲儆。偽造於搜索扣押筆錄、彰化縣警察局彰化分局委託檢驗尿液代號與真實姓
    名對照認證單上「李俊賢」之署押四枚（含簽名二枚及指印二枚）應依刑法第二
    百十九條宣告沒收。
據上論斷，應依刑事訴訟法第四百五十二條、第二百九十九條第一項前段，刑法第二
百十七條第一項、第四十七條、第四十一條第一項前段、第二百十九條，罰金罰鍰提
高標準條例第二條，判決如主文。
中      華      民      國    九十一    年      六      月     十一     日
                                    臺灣彰化地方法院刑事第二庭
                                        法      官  石  馨  文
右正本證明與原本無異。
如不服本判決，應於判決送達後十日內向本院提出上訴狀( 須附繕本 )。
告訴人或被害人對於判決如有不服具備理由請求檢察官上訴者，其上訴期間之計算係
以檢察官收受判決正本之日期為準。
                                        法院書記官  呂  雅  惠
中      華      民      國    九十一    年      六      月     十一     日
附錄法條
刑法第二百十七條
偽造印章、印文或署押，足以生損害於公眾或他人者，處三年以下有期徒刑。
盜用印章、印文或署押，足以生損害於公眾或他人者，亦同。
